臺灣新竹地方法院刑事判決
110年度交易字第93號
公  訴  人  臺灣新竹地方檢察署檢察官
被      告  羅雋綸



上列被告因過失傷害案件，經檢察官提起公訴（109年度偵字第6
012號），被告於本院準備程序中就被訴事實為有罪之陳述，經
告以簡式審判程序意旨，並聽取公訴人、被告之意見後，改依簡
式審判程序審理並判決如下：
    主  文
羅雋綸犯過失傷害罪，處拘役伍拾日，如易科罰金，以新臺幣壹
仟元折算壹日。
    犯罪事實及理由
一、本件犯罪事實及證據，除犯罪事實欄第8行應補充為「車道
    違規跨越禁止變換車道線駛入外側車道至上開路口右轉，…
    」，第9行刪除「（涉嫌過失傷害部分，未據告訴）」，第1
    1行末更正為「自新興路外側右轉專用道」，及證據部分補
    充被告於本院準備程序、審理時之自白外，餘均引用檢察官
    起訴書之記載（如附件）。
二、論罪科刑：核被告所為，係犯刑法第284條前段之過失傷害
    罪。被告一過失駕駛行為，同時致告訴人2人受傷，係以一
    行為觸犯數罪名，為想像競合犯，應從一重處斷。被告於肇
    事後，於犯罪未被有偵查權之機關或公務員發覺前，向據報
    前往現場處理之警員承認為肇事人，此有自首情形紀錄表在
    卷可稽，嗣並接受裁判，合於自首要件，爰依刑法第62條前
    段之規定，減輕其刑。爰以行為人之責任為基礎，審酌被告
    駕車違規跨越禁止變換車道線至路口右轉，且未禮讓直行車
    先行，致與右側亦違規騎乘在外側右轉專用道之告訴人直行
    機車發生碰撞，致生本件車禍事故，告訴人2人因此受有起
    訴書所載傷勢，本院考量告訴人2人與被告在本案之過失程
    度，暨被告大學肄業之智識程度，入監前從事製作涼麵之經
    濟狀況，犯後坦承犯行，態度尚稱良好，惟尚未能賠償告訴
    人2人醫療費用等損失之一切情狀，爰量處如主文所示之刑
    ，並諭知易科罰金之折算標準。
據上論斷，應依刑事訴訟法第273條之1第1項、第299條第1項前
段、第310條之2、第454條第2項，判決如主文。
本案經檢察官周文如提起公訴，檢察官邱宇謙到庭執行職務。
中    華    民    國   110    年    3     月    23    日
                  刑事第九庭  法  官  卓怡君
以上正本證明與原本無異。　　　　　　　　　
如不服本判決應於收受本判決後20日內向本院提出上訴書狀，上
訴書狀應敘述具體理由。上訴書狀未敘述上訴理由者，應於上訴
期間屆滿後20日內補提理由書狀於本院(均須按他造當事人之人
數附繕本 )「切勿逕送上級法院」。
中    華    民    國   110    年    3     月    23    日
                              書記官  胡家寧
附錄本案論罪科刑法條全文：
中華民國刑法第284條
因過失傷害人者，處一年以下有期徒刑、拘役或十萬元以下罰金
；致重傷者，處三年以下有期徒刑、拘役或三十萬元以下罰金。
　
【附件】
臺灣新竹地方檢察署檢察官起訴書
                                     109年度偵字第6012號
　　被　　　告　羅雋綸　男　31歲（民國00年0月00日生）
　　　　　　　　　　　　住○○市○○區○○路000號 
                       （另案在法務部○○○○○○○執行                          中）
　　　　　　　　　　　　國民身分證統一編號：Z000000000號
上列被告因過失傷害案件，業經偵查終結，認應提起公訴，茲將
犯罪事實及證據並所犯法條分敘如下：　　　　　　　　
　　　　犯罪事實
一、羅雋綸於民國108年11月13日晚間9時18分許，駕駛車牌號碼
    000-0000號自用小客車，沿新竹縣新豐鄉新興路由南往北方
    向中外側車道行駛，行經同路段與康樂路交岔路口時，本應
    注意車輛行駛時，不得跨越禁止變換車道線，且若欲變換行
    向應禮讓直行車先行，而依當時天候晴、夜間有照明、柏油
    路面且乾燥、無缺陷、無障礙物、視距良好等一切情況，並
    無不能注意之情形，竟疏未注意於此，逕自由新興路中外側
    車道違規跨越禁止變換車道駛入上開路口右轉，適有楊政哲
    （涉嫌過失傷害部分，未據告訴）騎乘車牌號碼000-0000號
    普通重型機車搭載柯其翔，亦疏未注意車前況狀況，且未遵
    守交通標誌、標線、號誌之指示，自新興路內側右轉專用道
    直行駛至上開路口，羅雋綸所駕駛之上開自用小客車遂自後
    追撞楊政哲所騎乘之上開普通重型機車，楊政哲因而失控往
    前撞擊正於上開路口北上待轉區停等號誌、由張儷瓊所騎乘
    之車牌號碼000-0000號普通重型機車，致楊政哲受有右上肢
    擦挫傷、左髖部擦挫傷、右下肢擦挫傷之傷害；柯其翔則受
    有四肢擦挫傷、頸部擦挫傷之傷害；張儷瓊則受有右腳拉傷
    之傷害。（張儷瓊受傷部分，業經其撤回告訴，詳如後述）
    。
二、案經楊政哲、柯其翔訴由新竹縣政府警察局新湖分局報告偵
    辦。
　　　　證據並所犯法條
一、證據清單及待證事實：
編號 證據清單　　　　　　 待證事實　　　　　 一 被告羅雋綸於警詢及偵查中之自白。 證明全部犯罪事實。 二　 告訴人楊政哲、柯其翔於警詢及偵查中之證述。 證明被告車禍肇事，致告訴人楊政哲、柯其翔受傷之事實。 三 證人張儷瓊於警詢及本署偵查中之證述。 證明被告車禍肇事，致告訴人楊政哲閃避不及，失控向前撞擊證人張儷瓊上開機車之事實。 四 道路交通事故現場圖、道路交通事故調查報告表㈠及㈡、道路交通事故肇事人自首情形紀錄表、道路交通事故照片。 佐證被告車禍肇事之事實。 五 中國醫藥大學新竹附設醫院診斷證明書2份。 證明告訴人楊政哲、柯其翔因車禍受有上開傷害之事實。 六 路口監視器影像光碟、翻拍照片及本署當庭勘驗筆錄。 證明被告車禍肇事之事實。 
二、核被告羅雋綸所為，係犯刑法第284條前段之過失傷害罪嫌
    。至被告所涉過失傷害告訴人張儷瓊部分，依同法第287條
    前段之規定，須告訴乃論，茲因告訴人張儷瓊於本署偵查中
    當庭具狀撤回告訴，此有撤回告訴狀1份在卷為憑，是此部
    分自不得起訴。然惟此部分如構成犯罪，與前開起訴部分具
    有想像競合犯之裁判上一罪關係，爰不另為不起訴處分，附
    此敘明。
三、依刑事訴訟法第251條第1項提起公訴。
　　此　致
臺灣新竹地方法院
中　　華　　民　　國　 109　　年　　12　　月　　23　　日
　　　　　　　　　　　　　　  檢　察　官  周 文 如
本件證明與原本無異　　　　　　　　　　　　
中　　華　　民　　國　 110　　年　　1 　　月　　7 　　日
                              書  記  官  詹 鈺 瑩
參考法條：
中華民國刑法第284條
（過失傷害罪）
因過失傷害人者，處 6 月以下有期徒刑、拘役或 5 百元以下罰
金，致重傷者，處 1 年以下有期徒刑、拘役或 5 百元以下罰金
。